# 购买子公司的少数股权，是不是不影响之前确认的商誉？

提问人：沉默羔羊 时间：2020-09-27 15:16:00
购买子公司的少数股权，是不是不影响之前非同一控制下确认的商誉？即便这次作价比收购时的作价低，也对商誉减值没有影响吗？有没有具体的准则条文？谢谢！

回答人：chenyiwei
收购少数股权的交易不影响此前购买日在合并报表层面确认的商誉。但如果收购少数股权的价款较低，则可能是商誉已发生减值的迹象，需谨慎对其进行减值测试和计提减值准备。